【裁判字號】    99,聲,740
【裁判日期】    990907
【裁判案由】    定應執行刑
【裁判全文】
臺灣基隆地方法院刑事裁定               99年度聲字第740號
抗  告  人  甲○○
即  受刑人
上列抗告人因定其應執行刑案件，不服本院中華民國99年7 月23
日所為之99年度聲字第740 號裁定，提起抗告，本院裁定如下：
    主  文
抗告駁回。
    理  由
一、抗告意旨略以：按法律有其外部界限及內部界限，前者為法
    律上之具體規定，使法院得以具體選擇適當之裁判，後者為
    法院為自由裁量時應考量法律目的、法律秩序，法院為裁判
    時兩者均不得逾越。數罪併罰有二裁判以上應定執行刑之案
    件，對於刑之酌定固屬自由裁量事項，然應受外部界限及內
    部界限之拘束，法院對於自由裁量之行使不得逾越法律規定
    之外部界限外，尚應受比例、公平正義原則，以符合所適用
    法律授權之目的。惟臺灣板橋地方法院對於98年度訴字第10
    84號販賣毒品一案，判刑103年6個月，應執行刑25年；毒品
    與竊盜等罪合刑共計42個月，經數罪併罰定應執行刑22個月
    ；判決89個月應執行36個月等等，然抗告人即受刑人（下稱
    抗告人）甲○○所涉之罪侵害之法益造成之危害屬較上開罪
    刑為低，然定應執行刑比例卻較上開罪刑為重，顯有不公，
    故請臺灣基隆地方法院依從輕從新原則，給予抗告人最有利
    之裁定云云。
二、按抗告期間，除有特別規定外，為5 日，自送達裁定後起算
    。但裁定經宣示者，宣示後送達前之抗告，亦有效力。次按
    原審法院認為抗告不合法律上之程式或法律上不應准許，或
    其抗告權已經喪失者，應以裁定駁回之。但其不合法律上之
    程式可以補正者，應定期間先命補正，刑事訴訟法第406 條
    、第408 條第1 項分別定有明文。又按在監獄或看守所之被
    告，於上訴期間內向監所長官提出上訴書狀者，視為上訴期
    間內之上訴；抗告，除本章有特別規定外，準用第三編第一
    章關於上訴之規定，刑事訴訟法第351 條第1 項、第419 條
    亦定有明文。
三、經查：抗告人甲○○現於臺灣宜蘭監獄執行，而本院99年度
    聲字第740 號定應執行刑之裁定，業經本院於99年8 月4 日
    囑託臺灣宜蘭監獄送達，抗告人於同日收受該裁定書，有本
    院送達證書1 紙附卷可佐，是本院上開裁定書已合法送達於
    抗告人無訛。則抗告人之抗告期間應自接獲上開裁定書之翌
    日即99年8 月5 日起算，至99年8 月9 日屆滿確定，然抗告
    人之聲請刑事抗告狀延至同年8 月30日始交付臺灣宜蘭監獄
    ，此有卷附刑事抗告狀上臺灣宜蘭監獄收狀戳可稽，參酌上
    述規定，抗告人提出抗告顯已逾法定抗告期間，此外，復查
    無其他得為期間延展之原因，從而，本件抗告為不合法，應
    予駁回。
四、爰依刑事訴訟法第408條第1 項前段，裁定如主文。
中    華    民    國    99    年    9     月    7     日
                  刑事第五庭法    官  吳佳齡
以上正本證明與原本無異。
對於本件裁定如有不服，應於送達後5 日內，向本院提出抗告書
狀，敘述抗告之理由，抗告於臺灣高等法院。
中    華    民    國    99    年    9     月    7     日
                            書 記 官  莊智凱

司法院資訊處製作；財團法人民間司法改革基金會備份。
